臺灣臺東地方法院刑事判決　　　　　　94年度交簡上字第13號
上　訴　人　臺灣臺東地方法院檢察署檢察官
被　　　告　乙○○
上列上訴人因公共危險案件，不服本院臺東簡易庭中華民國94年
7 月21日94年度交簡字第12號簡易處刑判決（聲請簡易判決處刑
案號：94 年度偵字第568號），提起上訴，本院管轄之第二審合
議庭判決如下：
    主  文
上訴駁回。
    事實及理由
一、本案經本院審理結果，認第一審法院以被告乙○○所為係犯
    刑法第185條之3之服用酒類，不能安全駕駛動力交通工具而
    駕駛罪及同法第185條之4之駕駛動力交通工具肇事，致人死
    傷而逃逸罪，分別判處拘役59日及有期徒刑8 月，拘役部分
    如易科罰金，以3百元折算1日，有期徒刑部分緩刑3 年，其
    認事用法均無違誤，應予維持，並引用第一審判決書所記載
    之事實、證據及理由。
二、本件上訴意旨略以：
  (一)酒後駕車部分：被告前於民國93年9 月間即因酒後駕車肇事
    致人受傷，其所涉刑法第185條之3之犯行，業經本院判處拘
    役40日，詎不知悔改，於事發後未滿半年，又酒後駕車涉犯
    本案，造成告訴人甲○○○左膝及左下腿挫傷之傷害，且於
    肇事後逃離現場，所測得之呼氣酒精濃度逾前次酒後駕車犯
    行幾達3 倍之多，足見其漠視交通安全，且先前所為拘役之
    科罰未見其功，是原判決僅判處拘役59日，實屬寬縱。
  (二)肇事逃逸部分：被告雖就本件肇事逃逸犯行部分認罪，然依
    其於94年5月9日審理時之供述，仍有飾詞辯解情事，且被告
    雖於審理時表達擔任義工之意願，惟迄審理終結時均未見其
    實際參與行動，顯非真心悔過。原審僅以被告向公益團體捐
    款，即遽為緩刑之宣告，實無從防止被告再犯，量刑有失公
    允。
  (三)綜上，爰提起上訴，請求撤銷原判決。
三、按量刑輕重，係屬事實審法院得依職權自由裁量之事項，若
    已有所斟酌刑法第57條各款所列情狀而未逾越法定刑度者，
    即不得遽指為違法（最高法院72年度台上字第6696號判例意
    旨參照）；且在同一犯罪事實與情節，如別無其他加重或減
    輕之原因，下級審量定之刑，亦無過重或失輕之不當情形，
    則上級審法院對下級審法院之職權行使，原則上應予尊重（
    最高法院85年度臺上字第2446號裁判參照），又按關於刑之
    量定及緩刑之宣告，係實體法上賦予法院得為自由裁量之事
    項，倘其未有逾越法律所規定之範圍，或濫用其權限，即不
    得任意指摘為違法（最高法院19年上字第2043號、29年上字
    第26號、45年台上字第1565號、72年台上字第3647號及75年
    台上字第7033號等判例參照）。查刑法第185條之3之服用酒
    類，不能安全駕駛動力交通工具而駕駛罪，其法定本刑為1
    年以下有期徒刑、拘役或3萬元以下罰金，同法第185條之4
    之駕駛動力交通工具肇事，致人死傷而逃逸罪，其法定本刑
    為6月以上5年以下有期徒刑，原審依具體個案就上開2罪分
    別量處被告拘役59日及有期徒刑8月，就肇事逃逸部分另審
    酌被告之前未曾受有期徒刑以上刑之宣告，其係於駕車不慎
    肇事後，因心中畏懼，一時失慮而觸法，所造成告訴人之傷
    勢尚非嚴重，且於本院審理時自白犯行，並與告訴人達成和
    解，告訴人已當庭撤回過失傷害之告訴，且被告為表示其悔
    改誠意，並向財團法人天主教會花蓮教區附設臺東聖母醫院
    捐款新臺幣4萬5千元，充當該醫院安寧療護基金使用，足認
    其經此偵、審程序及論罪科刑之教訓，當知所警惕而無再犯
    之虞，因認其肇事逃逸犯行所宣告之刑以暫不執行為適當，
    併予宣告緩刑3年；至酒醉駕車部分，因被告之前已有一次
    酒醉駕車之紀錄，此為第二次再犯，故不予宣告緩刑，其量
    刑均未逾越法定刑之範圍，宣告緩刑部分亦合於刑法第74條
    之規定要件，依前揭最高法院判例及裁判要旨，尚難認原審
    量刑有違法之情事。是原審判決依據刑法第185條之3、第
    185條之4、第41條第1項前段，罰金罰鍰提高標準條例第2條
    ，逕以簡易判決處刑分別量處被告拘役59日及有期徒刑8月
    ，拘役部分並諭知易科罰金之折算標準，有期徒刑部分宣告
    緩刑3年，其認事用法均無不合，量刑及緩刑之宣告亦稱妥
    適，
    本件上訴意旨僅就原審刑罰裁量職權之行使而為指摘，為無
    理由，應予駁回。
據上論斷，應依刑事訴訟法第455條之1第1 項、第3項、第368條
、第373條，判決如主文。
本案經檢察官丙○○到庭執行職務。
中　　華　　民　　國　　94　　年　　11　　月　　 9　　日
                    交通法庭    審判長法  官  莊松泉
                                      法  官  呂煜仁
                                      法  官  黃珮茹
以上正本證明與原本無異。
不得上訴。
                                      書記官  徐源坤
中　　華　　民　　國　　94　　年　　11　　月　　 9　　日
